【裁判字號】    92,交易,106
【裁判日期】    920812
【裁判案由】    公共危險等
【裁判全文】
臺灣彰化地方法院刑事判決                        九十二年度交易字第一六號
    公  訴  人  臺灣彰化地方法院檢察署檢察官
    被      告  甲○○
右列被告因公共危險等案件，經檢察官聲請簡易判決處刑（九十二年度偵字第四五四
０號），本院認應適用通常程序審判，判決如左：
    主      文
甲○○服用酒類，不能安全駕駛動力交通工具而駕駛，處拘役拾日，如易科罰金，
以佰元折算壹日；又於公務員依法執行職務時，當場侮辱，處有期徒刑月，如易
科罰金，以佰元折算壹日。
    事      實
一、甲○○曾於民國九十一年間，因竊盜案件，經法院判處罰金二千元，緩刑二年，
    於九十二年一月五日確定，現緩刑中，其明知酒後不能安全駕駛動力交通工具者
    ，不得駕駛動力交通工具，竟於九十二年五月二十九日晚上六時許起，在彰化縣
    彰化市陽明老人公園內飲用白蘭地酒後，其服用酒精過量，已達不能安全駕駛動
    力交通工具之程度，竟仍於同日晚上七時八分許，騎乘車牌號碼ＴＮＸ－四三六
    號輕型機車，沿彰化縣彰化市○○路行駛，嗣至同日晚上七時三十分許，其行經
    三民路與長興街口時，因蛇行及車身搖擺不定，而為彰化縣警察局彰化分局民生
    路派出所員警乙○○攔檢，詎甲○○於警方欄檢時，除不願配合員警處理外，並
    於員警乙○○依法執行酒醉駕車取締處理之公務時，當場對依法執行職務之員警
    乙○○辱罵「幹你娘」（台語發音）等穢語，經警員乙○○呼叫警網支援，並與
    到場支援警員合力將甲○○帶回派出所，嗣經員警對甲○○施以呼吸吐氣所含酒
    精濃度測試，發現其呼吸吐氣所含酒精濃度已高達每公升０‧六八毫克，因而查
    悉上情。
二、案經彰化縣警察局彰化分局報請臺灣彰化地方法院檢察署檢察官偵查起訴。
    理      由
一、訊據被告甲○○對於右揭服用酒類，不能安全駕駛動力交通工具而仍駕駛機車之
    事實坦承不諱，惟矢口否認有辱罵處理員警乙○○之侮辱公務員之犯行，辯稱：
    我並沒有罵警員乙○○三字經云云。惟查，被告當場辱罵處理員警乙○○三字經
    之犯罪事實，業據證人乙○○警員到庭證述甚詳，是以被告所辯，顯係事後卸責
    之詞，委無足採。按汽車駕駛人飲酒後吐氣所含酒精濃度逾每公升零點二五毫克
    者不得駕駛，道路交通安全規則第一百十四條第二款訂有明文；酒精濃度過量而
    駕駛汽車者，交通管理處罰條例第三十五條第一項第一款亦有處罰之規定，前述
    禁止、處罰之交通法規，無非在保障駕駛人行車及其他用路人之安全。蓋酒精對
    中樞神經系統具有麻醉作用，對人體之影響雖因人而異，惟多與血液中所含酒精
    濃度成正比，依國外交通肇事統計結果，駕駛人飲酒後呼氣所含酒精濃度達每公
    升零點五五毫克時，其肇事率為一般正常人之十倍，認已達不能安全駕車之標準
    ，此業經法務部八十八年五月十八日法八八檢字第○○一六六九號函告週知，且
    一般呼氣酒精濃度若達每公升零點七五至一點二五毫克時，除不能安全駕車外，
    飲酒人尚會有興奮、話多、走路不穩、咬字不清及稍有麻痺等現象。經查本件被
    告飲酒後騎乘機車為警攔檢時，經測得其口腔呼氣酒精濃度達每公升零點六八毫
    克，此有酒精濃度測試結果在卷可證，而本件被告酒後騎乘機車，因不勝酒力，
    控制力及操控力降低，駕車有蛇行及搖擺不定之情形而為警攔檢及於警訊問時，
    仍呈現語無倫次、注意力無法集中並走路東倒西歪等情狀，亦有查獲員警所製作
    之觀察測試職務報告在卷可稽，是以揆諸前揭說明並佐以被告酒後控制能力降低
    ，蛇行並車身搖擺不定及查獲時仍呈說話語無倫次，走路東倒西歪等客觀情事，
    已足認被告有不能安全駕駛動力交通工具之情形，並已危害到公共之安全。綜上
    所述，本件事證均已臻明確，被告犯行均堪認定。
二、核被告所為，係犯刑法第一百八十五條之三之公共危險罪、同法第一百四十條第
    一項之妨害公務罪。被告所犯上開二罪間，犯意各別，行為亦殊，應予分論併罰
    。爰審酌被告酒後騎機車為警欄檢，竟對執行公務之員警當場侮辱及其犯罪之動
    機、目的、手段、所生危害暨犯罪後之態度等一切情狀，各量處如主文所示之刑
    ，並均諭知易科罰金之折算標準，以示懲儆。
據上論斷，應依刑事訴訟法第四百五十二條、第二百九十九條第一項前段，刑法第一
百八十五條之三、第一百四十條第一項、第四十一條第一項前段，罰金罰鍰提高標準
條例第一條前段、第二條，判決如主文。
中      華      民      國    九十二    年      八      月     十二     日
                                臺灣彰化地方法院刑事第二庭
                                    法      官
右正本證明與原本無異。
如不服本判決應於判決送達後十日內向本院提出上訴狀(須附繕本)。
告訴人或被害人對於判決如有不服具備理由請求檢察官上訴者，其上訴期間之計算係
以檢察官收受判決正本之日期為準。
附錄法條：
刑法第一百八十五條之三
服用毒品、麻醉藥品、酒類或其他相類之物，不能安全駕駛動力交通工具而駕駛者，
處一年以下有期徒刑、拘役或三萬元以下罰金。
刑法第一百四十條
於公務員依法執行職務時，當場侮辱，或對於其依法執行之職務公然侮辱者，處六月
以下有期徒刑、拘役或一百元以下罰金。
對於公署公然侮辱者亦同。


司法院資訊處製作；財團法人民間司法改革基金會備份。
